臺灣高雄地方法院刑事判決　　　　　　　96年度易字第2366號
公　訴　人　臺灣高雄地方法院檢察署檢察官
被　　　告　乙○○
　　　　　　　　　　現於臺灣高雄看守所
上列被告因竊盜案件，經檢察官提起公訴（96年度偵字第17030
號），本院判決如下：
    主    文
謝正良攜帶兇器、毀越安全設備、門扇、於夜間侵入有人居住之
建築物竊盜，累犯，處有期徒刑捌月；扣案之螺絲起子貳支、油
壓剪、尖嘴鉗、美工刀各壹支，均沒收之。
    事    實
一、乙○○因竊盜案件，經臺灣高等法院高雄分院於民國92年8
    月19日以93年度上易字第1070號判處應執行有期徒刑10月確
    定，並於93年8 月22日縮短刑期執行完畢出監，猶不知悔改
    ，竟意圖為自己不法所有，於96年6 月7 日晚間7 時許，攜
    帶客觀上足對人之生命、身體、安全構成威脅而具有危險性
    之螺絲起子2 支、油壓剪、尖嘴鉗及美工刀各1 支，進入位
    於高雄市○○區○○里○○路174 巷30號之隔壁空屋，旋即
    至該處頂樓後，踰越為安全設備之圍牆，至前揭30號之頂樓
    ，仍持螺絲起子及油壓剪，先後毀損頂樓鐵蓋及鐵門，無故
    侵入上開30號之屋內，徒手竊取丙○○所有玉質玉章3 個、
    撲滿1 個、別針2 個、項鍊1 條、兒時照片1 張及50元硬幣
    共209 枚、10元硬幣53枚、5 元硬幣10枚、1 元硬幣29枚合
    計新台幣 (下同)共11059元放入黑色手提袋內得手後，因被
    害人丙○○接獲鄰居電話告知，其前開處所內，有敲擊聲音
    及人影走動等情，隨即返家並報警處理，嗣於96年6 月7日
    晚間7 時30分許，在高雄市○○區○○路189 巷33號為警當
    場查獲，並扣得螺絲起子2 支、油壓剪、尖嘴鉗、美工刀各
    1 支，玉質玉章3 個、撲滿1 個、別針2 個、項鍊1 條、兒
    時照片1 張、50元硬幣共209 枚、10元硬幣53枚、5 元硬幣
    10枚、1 元硬幣29枚合計共11059 元、手套3 支及黑色手提
    袋1 個。
二、案經高雄市政府警察局左營分局報告台灣高雄地方法院檢察
    署檢察官偵查起訴。
    理    由
一、本件被告乙○○所犯係死刑、無期徒刑、最輕本刑為3 年以
    上有期徒刑以外之罪，其於準備程序中就被訴事實為有罪之
    陳述，經法官告知簡式審判程序之旨，並聽取公訴人及被告
    之意見後，本院合議庭認宜進行簡式審判程序，依刑事訴訟
    法第273 條之1 合議裁定由受命法官獨任進行簡式審判程序
    ，合先敘明。
二、上揭事實，業據被告於本院審理時坦承不諱，且與證人即被
    害人丙○○於警詢中證述之情節大致相符，並有扣押物品目
    錄表、贓物認領保管單、現場蒐證照片26楨及日出日沒時刻
    表等在卷可稽，足認被告之自白與事實相符，洵堪採信。本
    件事證明確，被告犯行堪以認定，應依法論科。
三、按刑法第321 條第1 項第2 款之毀越門扇安全設備竊盜罪，
    「毀越」指毀損與踰越而言。其中毀損門扇安全設備竊盜罪
    ，乃同法第354 條之毀損罪與普通竊盜罪之結合犯；上開毀
    損門扇安全設備，係犯普通竊盜罪之加重情形，已結合於所
    犯加重竊盜之罪質中，自不能於論以加重竊盜罪外，更行論
    以毀損罪。且刑法第321 條第1 項第1 款與第2 款之規定情
    形各別，如所犯係於夜間侵入住宅外，並有毀越門扇牆垣等
    情形，自應併予論處（參最高法院24年上字第418 號判例、
    92年度台非字第6 號判決意旨）。又刑法第321 條第1 項第
    3 款之攜帶兇器竊盜罪，係以行為人攜帶兇器竊盜為其加重
    條件，此所謂兇器，其種類並無限制，凡客觀上足對人之生
    命、身體、安全構成威脅，具有危險性之兇器均屬之，且祇
    須行竊時攜帶此種具有危險性之兇器為已足，並不以攜帶之
    初有行兇之意圖為必要（最高法院79年台上字第5253號判例
    意旨參照），本件被告竊盜所持以行竊螺絲起子2 支、油壓
    剪、尖嘴鉗、美工刀各1 支，係金屬製成，其質地堅硬、前
    端尖銳，有照片在卷為憑 (見警卷第30頁)， 客觀上足對人
    之生命、身體安全構成威脅，具有危險性，自屬兇器無訛。
    是核被告攜帶之上揭兇器，進入位於高雄市○○區○○里○
    ○路174 巷30號之隔壁空屋，旋即至該處頂樓後，踰越為安
    全設備之圍牆，至前揭30號之頂樓，仍持上述螺絲起子及油
    壓剪，先後毀損頂樓鐵蓋及鐵門，於夜間侵入有人居住之上
    開30號之屋內，竊取財物既遂，所為係犯刑法第321 條第1
    項第1 款、第2 款、第3 款之攜帶兇器、毀越安全設備、門
    扇，於夜間侵入有人居住建築物之竊盜罪。被告上開各次加
    重事由雖有多數，仍僅論以一加重竊盜罪。
四、又被告前因犯事實欄所示之竊盜案件，經上述刑之執行完畢
    ，有台灣高等法院被告前案紀錄表各1 份在卷足參，其於上
    開有期徒刑執行完畢後，5 年以內再故意犯本件有期徒刑以
    上之罪，依刑法第47條第1 項規定，成立累犯，並加重其刑
    。爰審酌被告為圖私慾，任意侵害他人之財產權，且前有竊
    盜受有期徒刑之宣告之前科紀錄，及其犯罪之動機、目的、
    手段、犯罪所生之損害非鉅，惟念及其犯後坦承犯行，態度
    尚稱良好，且竊得之贓物已發還被害人等一切情狀，分別量
    處如主文所示之刑，以示懲儆。又被告於上開時間所犯本件
    之罪，在96年4 月24日以後，不合減刑條件，附此敘明。
五、扣案之螺絲起子2 支、油壓剪、尖嘴鉗、美工刀各1 支，為
    被告所有，且係供其本件犯罪所用之物，業據其供明在卷，
    應依刑法第38條第1 項第2款規定，併宣告沒收之。
據上論斷，應依刑事訴訟法第273 條之1 、第299 條第1 項前段
，刑法第321 條第1 項第1 款、第2 款、第3 款、第47條第1項
、第38條第1 項第2 款，判決如主文。
本案經檢察官甲○○到庭執行職務。
中　　華　　民　　國　　96　　年　　8 　　月　　23　　日
　                刑事第五庭        法　官  張金柱
以上正本證明與原本無異。
如不服本判決應於收受本判決後10日內向本院提出上訴書狀，並
應敘述具體理由，如未敘述上訴理由者，應於上訴期間屆滿後20
日內補提理由書狀於本院（均須按他造當事人之人數附繕本）「
切勿逕送上級法院」。
中　　華　　民　　國　　96　　年　　8 　　月　　27　　日
   　　　　　　　　　　　　　　　　 書記官  莊正彬
附錄本判決論罪之法條：
刑法第321 條第1項（加重竊盜罪）
犯竊盜罪而有左列情形之一者，處六月以上、五年以下有期徒
刑：
  一  於夜間侵入住宅或有人居住之建築物、船艦或隱匿其內
      而犯之者。
  二  毀越門扇、牆垣或其他安全設備而犯
      之者。
  三  攜帶兇器而犯之者。
